# 求助陈版主，新租赁准则的疑问

提问人：liuweisheng 时间：2021-11-20 16:06:04
A公司租入房屋 10 年（2018-2028）， 2021 年 1 月 1 日采用新租赁准则。
2021 年 1 月 1 日的使用权资产是只考虑剩余 18 年计算，
还是视同 2018 年即使用使用权资产科目计算 2021 年 1 月 1 日使用权资产的金额。
谢谢版主解惑

回答人：chenyiwei
两种做法均可，可以依据单个租赁合同选择处理方法。企业可以根据两种方法对未来财务业绩影响的测算，自行选择对自身最有利的方法处理。